臺灣高雄地方法院刑事判決　　　　　99年度審交易字第1212號
公　訴　人　臺灣高雄地方法院檢察署檢察官
被　　　告　關義發
上列被告因公共危險案件，經檢察官提起公訴（99年度偵字第33
869號），本院依簡式審判程序判決如下：
    主  文
關義發犯不能安全駕駛動力交通工具罪，累犯，處有期徒刑捌月
。
    事實及理由
一、按本件被告關義發所犯係死刑、無期徒刑、最輕本刑為3 年
    以上有期徒刑以外之罪，其於審理時就前揭被訴事實為有罪
    之陳述，經法官告知簡式審判程序之旨，並聽取其與公訴人
    之意見後，本院認無不得或不宜改依簡式審判程序進行之處
    ，爰依刑事訴訟法第273 條之1 第1 項、第284 條之1 ，裁
    定本件進行簡式審判程序，合先敘明。
二、本件犯罪事實及證據，除證據部分補充：「被告於本院審理
    中之自白」外，其餘均引用檢察官起訴書（如附件）之記載
    。
三、核被告所為，係犯刑法第185 條之3 之不能安全駕駛動力交
    通工具罪。被告有如起訴書犯罪事實欄所載前科之事實，有
    臺灣高等法院被告前案紀錄表1 份在卷可參，其受有期徒刑
    執行完畢後，5 年以內故意再犯本件有期徒刑以上之罪，為
    累犯，應依刑法第47條第1 項規定加重其刑。爰審酌被告前
    有多次相同前科，仍不知警惕，於飲酒後呼氣酒精濃度達每
    公升0.99毫克，顯已無法安全駕駛之情形下，仍貿然騎車上
    路，顯然無視於自身安全，並對其他參與道路交通之不特定
    人之生命、身體及財產之安全亦有危害之虞，實屬不該，惟
    念其犯後能坦承犯行，態度尚稱良好等一切情狀，量處如主
    文所示之刑。
據上論斷，應依刑事訴訟法第273 條之1 第1 項、第284 條之1
、第299 條第1 項前段、第310 條之2 、第454 條第2 項，刑法
第185 條之3 、第47條第1 項，刑法施行法第1 條之1 ，判決如
主文。
本案經檢察官王兆琳到庭執行職務。
中    華    民    國    100   年    1     月    12    日
                    刑事第十庭  法  官  方錦源
以上正本證明與原本無異。
如不服本判決應於收受本判決後10日內向本院提出上訴書狀，並
應敘述具體理由，如未敘述上訴理由者，應於上訴期間屆滿後20
日內補提理由書狀於本院（均須按他造當事人之人數附繕本）「
切勿逕送上級法院」。
中    華    民    國    100   年    1     月    12    日
                                書記官  冒佩妤
附錄本件論罪科刑之法條：
中華民國刑法(94.02.02)第185條之3
（重大違背義務致交通危險罪）
服用毒品、麻醉藥品、酒類或其他相類之物，不能安全駕駛動力
交通工具而駕駛者，處 1 年以下有期徒刑、拘役或 3 萬元以下
罰金。
附件
臺灣高雄地方法院檢察署檢察官起訴書   99年度偵字第33869號
被      告  關義發  男  48歲（民國○○年○月○○日生）
                    住高雄縣茂林鄉萬山巷26號
                    居高雄縣鳳山市○○路31巷30號
                    國民身分證統一編號：Ｚ000000000號
上列被告因公共危險案件，業經偵查終結，認應提起公訴，茲將
犯罪事實及證據並所犯法條分敘如下：
        犯罪事實
一、關義發前因酒後駕車之公共危險罪，於民國88年、93年、95
    年、98年間，經臺灣高雄地方法院6 次分別判處拘役50日、
    55日、有期徒刑5 月、6 月、6 月、6 月確定，其中95年間
    3 罪經減刑並定應執行刑8 月，而98年之罪甫於99年3 月25
    日因徒刑執行完畢出監。遽其仍不知悔改，於99年10月3 日
    7 時許，在高雄縣鳳山市海光社區內飲用米酒及啤酒後，已
    達不能安全駕駛動力車輛之程度，且明知服用酒類後，不能
    安全駕駛動力交通工具者，不得為駕駛行為，仍於同日22時
    45分許，騎乘車牌號碼LDK －826 號之普通重型機車離開上
    揭地點，欲返回其位於高雄縣鳳山市○○路31巷30號之住處
    。嗣其於同日22時50分許，行經高雄縣鳳山市○○路與勝利
    路口時，因未戴安全帽、車身搖擺不定而為警攔查，並於同
    日23時2 分許對其施以酒精濃度吐氣測試，測得其吐氣中酒
    精濃度達每公升0.99毫克，因而查悉上情。
二、案經高雄縣政府警察局鳳山分局報告偵辦。
        證據並所犯法條
一、前揭犯罪事實，業據被告關義發於警詢及本署偵訊中均坦承
    不諱，並有被告之酒精濃度吐氣測試紀錄單、刑法第185 條
    之3 案件測試觀察紀錄表、高雄縣政府警察局舉發違反道路
    交通管理事件通知單各1 份附卷可資佐證。按刑法第185 條
    之3 所謂「不能安全駕駛」，係抽象危險犯，並不以發生具
    體危險為必要，又就醫學文獻所知，酒精對人體之影響程度
    乃依血中酒精濃度而定，而警方測試器所測得之呼氣酒精濃
    度乘以200 為當時之血中酒精濃度，當呼氣濃度達每公升0.
    25 毫 克時，將造成輕度協調功能降低之輕度酒精中毒症狀
    ，當呼氣濃度達每公升0.55毫克時，將造成反應較慢、感覺
    降低、影響駕駛等輕到中度之酒精中毒症狀，當呼氣濃度達
    每公升0.75毫克時，將造成思考改變、個性行為改變等酒精
    中毒症狀，當呼氣濃度達每公升1.0 毫克時，將造成步態不
    穩、噁心嘔吐、精神混惑不清晰等中度酒精中毒症狀，此有
    行政院國軍退除役官兵輔導委員會臺北榮民總醫院88年8 月
    5 日(88)北總內字第26868 號函文可參。且經統計，駕駛人
    於飲酒後吐氣酒精濃度達每公升0.55毫克以上者，其駕車肇
    事率為一般正常人之10倍，有法務部法88檢字第1669號函可
    參可資參照。本件被告經攔檢後所測酒精濃度達每公升0.99
    毫克，依前揭認定酒後不能安全駕駛一般所採標準之說明，
    佐以卷附刑法第185 條之3 案件測試觀察紀錄表記載車身搖
    擺不定等事實，足認被告已因飲酒導致意識不清，操控車輛
    能力顯然降低，其駕車時已達不能安全駕駛動力交通工具之
    程度。綜上所述，本件事證明確，被告罪嫌已堪認定。
二、核被告關義發所為，係犯刑法第185 條之3 服用酒類不能安
    全駕駛動力交通工具而駕駛罪嫌。又被告曾受如犯罪事實所
    載之有期徒刑執行完畢，有本署刑案資料查註紀錄表在卷可
    稽，其於5 年以內故意再犯本件有期徒刑以上之罪，為累犯
    ，請依刑法第47條之規定加重其刑。爰審酌被告多次涉犯本
    罪，卻仍不知悔改，無視公眾交通安全，罔顧他人生命、身
    體、財產之安危，惡性非輕，請量處有期徒刑8 月，以資懲
    儆。
三、依刑事訴訟法第251 條第1 項提起公訴。
    此  致
臺灣高雄地方法院
中    華    民    國    99    年    11    月    23    日
                              檢  察  官  王 啟 明
                              檢  察  官  劉 彥 君